【裁判字號】    89,易,641
【裁判日期】    900209
【裁判案由】    毒品危害防制條例
【裁判全文】
臺灣宜蘭地方法院刑事判決                          八十九年度易字第六四一號
    公  訴  人  臺灣宜蘭地方法院檢察署檢察官
    被      告  甲○○
右列被告因違反毒品危害防制條例案件，經檢察官提起公訴（八十九年度毒偵緝字第
三六八號）及移送併辦（台北地方法院檢察署檢察官八十九年度毒偵字第三七二八號
），本院判決如左：
    主  文
甲○○連續施用第二級毒品，累犯，處有期徒刑陸月，如易科罰金，以參佰元折算壹
日。扣案之第二級毒品安非他命貳小包（毛重合計參點玖肆公克、淨重合計參點伍肆
公克）沒收並銷燬之。扣案之玻璃球吸食器壹組沒收。
    事  實
一、甲○○前因違反麻醉藥品管理條例案件，於民國八十三年間經本院判處有期徒刑
    五月確定，同年十二月廿八日執行完畢（未構成累犯）。復因違反麻醉藥品管理
    條例案件，於八十四年間經本院判處有期徒刑六月確定，八十五年十月十八日縮
    刑期滿執行完畢。又因施用毒品案件，先後於八十七年、八十九年間經依本院八
    十七年度毒聲字第三九八號、八十九年度毒聲字第三三號裁定送觀察、勒戒後，
    均認無繼續施用毒品之傾向，而由台灣宜蘭地方法院檢察署檢察官於八十八年一
    月廿日以八十七年度偵字第三八六六號、八十九年五月九日以八十九年度毒偵緝
    字第八七號、八十九年度毒偵字第五九一號，各為不起訴處分確定。詎猶不知悔
    改，復基於概括之犯意，自八十九年七月一日中午十二時起至同年十一月十四日
    晚間九時許止，以將第二級毒品安非他命放置於錫箔紙上或玻璃球吸食器內燒烤
    成煙吸食之方式，在宜蘭縣羅東市火車站之公廁內或搭乘由羅東往台北方向之自
    強號列車廁所內，連續施用第二級毒品安非他命多次，嗣於八十九年七月一日下
    午一時五十五分許，經宜蘭縣警察局羅東分局通知至該局採尿送驗後，檢驗結果
    呈安非他命陽性反應；再於同年十一月十四日晚間二十二時四十三分許，在台北
    市○○區○○路與忠孝西路口為警查獲其持有第二級毒品安非他命二小包（毛重
    合計三點九四公克、淨重合計三點五四公克）及其所有供施用毒品使用之玻璃球
    吸食器一組等物品，而先後查知上情。
二、案經宜蘭縣警察局羅東分局報請台灣宜蘭地方法院檢察署檢察官偵查起訴，及台
    北市中正第一分局報請台灣台北地方法院檢察署檢察官移送併辦。
    理  由
一、訊據被告甲○○對於其自八十九年七月一日中午十二時起至同年十一月十四日晚
    間九時許止，以將第二級毒品安非他命放置於錫箔紙上或玻璃球吸食器內燒烤成
    煙吸食之方式，在宜蘭縣羅東市火車站之公廁內或搭乘由羅東往台北方向之自強
    號列車廁所內，連續施用第二級毒品安非他命多次之事實自白不諱，核與其於八
    十九年七月一日下午、同年十一月十四日晚間先後為警採尿送驗，檢驗結果均呈
    安非他命陽性反應等情相符，有慈濟醫學院濫用藥物檢驗中心所出具之檢驗總表
    、台北市立療養院於八十九年十一月二十日所出具之煙毒尿液檢驗報告書各一件
    附卷可按，復有第二級毒品安非他命二小包（毛重合計三點九四公克、淨重合計
    三點五四公克），及被告所有供施用毒品所用之玻璃球吸食器一組扣案可證，上
    開毒品經台北市政府警察局保安警察大隊依聯勤二０四廠製造之煙毒品檢驗試劑
    檢驗結果確呈安非他命反應，亦有該隊所出具之鑑驗報告單一紙在卷可憑，足認
    被告前開自白屬實。又被告前因施用毒品案件，先後於八十七年、八十九年間經
    依本院八十七年度毒聲字第三九八號、八十九年度毒聲字第三三號裁定送觀察、
    勒戒後，均認無繼續施用毒品之傾向，而由台灣宜蘭地方法院檢察署檢察官於八
    十八年一月廿日以八十七年度偵字第三八六六號、八十九年五月九日以八十九年
    度毒偵緝字第八七號、八十九年度毒偵字第五九一號為不起訴處分確定等情，亦
    有該不起訴處分書共二件在卷可考，是本件事證明確，被告犯行堪以認定，應依
    法論科。
二、核被告所為，係犯毒品危害防制條例第十條第二項之施用第二級毒品罪。其持有
    第二級毒品安非他命之低度行為，應為施用之高度行為所吸收，不另論罪。被告
    多次施用毒品犯行，時間緊接、方法相同，所犯又係構成要件相同之罪，顯係基
    於概括犯意為之，應依連續犯之規定以一罪論，並加重其刑。又公訴人起訴之事
    實，僅敘及被告於八十九年七月一日下午一時五十五分許往前回溯三日內之某時
    、同年十一月十四日晚間九時許，先後施用第二級毒品安非他命二次之犯行，未
    及被告於八十九年七月初起至同年十一月十四日晚間止，除前開二次施用行為外
    之其餘施用行為，然此與前開起訴事實具有連續犯之裁判上一罪法律關係，為起
    訴效力所及，本院應併予審酌。再被告前因違反麻醉藥品管理條例案件，於八十
    四年間經本院判處有期徒刑六月確定，八十五年十月十八日縮刑期滿執行完畢，
    有台灣高等法院檢察署刑案記錄簡覆表一件在卷可按，其於受有期徒刑執行完畢
    後，五年內再犯本件有期徒刑以上之罪，為累犯，應依法再加重其刑。爰審酌被
    告到案後已坦承犯行，並表示悔改之意，且其施用毒品之犯行，在性質上乃屬對
    自我身心健康之自戕行為，並具有病患性人格之特質，故行為本身對社會所造成
    之危害並非直接、巨大等犯罪之動機、目的、手段及所生危害等因素，量處如主
    文所示之刑，並諭知易科罰金之折算標準。扣案之第二級毒品安非他命二小包（
    毛重合計三點九四公克、淨重合計三點五四公），為毒品危害防制條例第二條第
    二項第二款所定之第二級毒品，不問是否屬於被告所有，依法不得持有、施用，
    為違禁物，爰依上開條例第十八條第一項前段之規定，諭知沒收並銷燬之。另扣
    案之玻璃球吸食器乙組，因毒品危害防制條例第十八條第一項前段規定係限於「
    專」供製造或施用毒品之器具，所謂「專」供，係指器具本身性質上「專」供為
    製造、施用毒品之用者為限，若通常可以供他項用途之器具，以之代用，或將本
    供他項用途之器具拼湊後，以供施用，均非屬之。且依同條例第四條第四項、第
    五條第四項、第十一條第三項，製造、運輸、販賣、意圖販賣而持有，或單純持
    有「專供製造、施用毒品」之器具亦分別構成各該條項之罪，本件扣案之玻璃球
    吸食器，亦可供化學實驗等其他用途使用，並非專供施毒之器具甚明（台灣高等
    法院暨所屬法院八十八年法律座談會刑事類第三０、三一、三二號研討結果亦同
    此見解），然該吸食器，仍係被告所有且供其施用毒品所用之物品，業據被告供
    承在卷，爰依刑法第三十八條第一項第二款沒收之。
三、併案意旨另以：被告甲○○除前揭論罪科刑部分之施用犯行外，自八十九年三、
    四月間起至同年七月一日中午十二時止，約半個月就在宜蘭縣羅東火車站吸食第
    二級毒品安非他命一次，亦涉犯毒品危害防制條例第十條第二項之施用第二級毒
    品罪，並與前揭論罪科刑部分具有連續犯之裁判上一罪法律關係。查被告前因施
    用毒品案件，先後於八十七年、八十九年間經依本院八十七年度毒聲字第三九八
    號、八十九年度毒聲字第三三號裁定送觀察、勒戒後，均認無繼續施用毒品之傾
    向，而由台灣宜蘭地方法院檢察署檢察官於八十八年一月廿日以八十七年度偵字
    第三八六六號、八十九年五月九日以八十九年度毒偵緝字第八七號、八十九年度
    毒偵字第五九一號，各為不起訴處分確定，有該不起訴處分書共二件在卷可考，
    是被告於八十九年三、四月間起至同年五月九日止之施用犯行，應無前開不起訴
    處分效力所及，依法不得再行起訴，本院就此部分尚難併予審酌；另八十九年五
    月十日起至同年七月一日十二時止之施用犯行，僅有被告檢察官訊問時所為之自
    白，並無尿液檢驗報告可資佐證，嗣被告於本院審理時否認有此部分之施用行為
    ，本院亦查無其他積極之事證，不能證明其有此部分犯行，即無從認定與前開論
    罪科行部分，具有連續犯之裁判上一罪法律關係而為起訴效力所及，亦難併予審
    酌，均附此敘明。
據上論斷，應依刑事訴訟法第二百九十九條第一項前段，毒品危害防制條例第十條第
二項、第十八條第一項前段，刑法第十一條前段、第五十六條、第四十七條、第四十
一條、第三十八條第一項第二款，罰金罰鍰提高標準條例第二條，判決如主文。
本案經檢察官張鳳清到庭執行職務
中      華      民      國      九十      年      二      月     九     日
                            臺灣宜蘭地方法院刑事第一庭
                                          法  官
右正本證明與原本無異。
如不服本判決，應於判決送達後十日內，向本院提出上訴狀。
                                          書記官
中    華    民    國      九十        年              月               日
附錄本案論罪科刑法條全文：
毒品危害防制條例第十條


司法院資訊處製作；財團法人民間司法改革基金會備份。
